【裁判字號】    98,易,2696
【裁判日期】    980910
【裁判案由】    竊盜
【裁判全文】
臺灣臺中地方法院刑事判決              98年度易字第2696號
公  訴  人  臺灣臺中地方法院檢察署檢察官
被      告  乙○○
                    國民
上列被告因竊盜案件，經檢察官提起公訴（九十八年度偵字第一
四八五四號、九十八年度偵緝字第一四四八號），因被告就被訴
事實為有罪之陳述，經本院告知簡式審判程序意旨，並聽取公訴
人及被告之意見後，裁定依簡式審判程序審理，茲判決如下：
    主    文
乙○○犯如附表所示之罪，各處如附表所示之刑。應執行有期徒
刑壹年拾月。
    犯罪事實
一、乙○○意圖為自己不法之所有，於如附表編號一、二所示之
    時間、地點，為如附表所示之竊盜行為（侵入住居部分未據
    告訴）。嗣經被害人庚○○、丙○○發現財物遭竊而報警，
    經警在附表編號一、二所示之遭竊地點採得指紋，送驗比對
    結果與乙○○相符而查獲；又於如附表編號三、四、五所示
    之時間、地點，徒手竊取如附表編號三、四、五所示之行動
    電話各一支。得手後，於如附表所示販售時間，分別以新台
    幣（下同）六百元、一千元、一千五百元不等之價格，販售
    予不知情之鴻齊通訊行業務員林昌融，得款後花用迨盡。嗣
    經警查詢警用整合性查贓系統時，發現乙○○可疑，循線查
    獲。
二、案經臺中縣警察局豐原分局報告及臺中市警察局移送臺灣臺
    中地方法院檢察署檢察官偵查起訴。
    理    由
一、按除簡式審判程序、簡易程序及刑事訴訟法第三百七十六條
    第一款、第二款所列之罪之案件外，第一審應行合議審判，
    刑事訴訟法第二百八十四條之一修正條文定有明文。本件被
    告所犯係屬刑事訴訟法第三百七十六條第二款所列之罪，依
    法獨任進行審理程序，合先敘明。
二、上揭竊盜之事實，業據被告乙○○於偵訊以及本院審理中坦
    承不諱，並有告訴人涂東湖、丙○○、甲○○、己○○及丁○○於警詢之指述以及證人林昌融於警詢之證述明確，且有
    現場勘察報告、現場測繪圖、現場照片、內政部警政署刑事
    警察局刑紋字第○九八○○○四五○○四號及第00000
    00000號鑑驗書、買賣切結書、通聯調閱查詢單在卷可
    參，足證被告上開自白與事實相符，堪信為真實。本件事證
    明確，被告上開犯行堪予認定。
三、按刑法第三百二十一條第一項第二款之「門扇」專指門戶而
    言，而所謂「其他安全設備」，指門扇牆垣以外，依通常觀
    念足認防盜之一切設備而言，如門鎖、窗戶等，有最高法院
    四十五年臺上字第一四四三號、五十五年臺上字第五四七號
    判例意旨可資參照。準此，非屬分隔住宅或建築物內外之間
    之出入口大門，而依通常觀念足認防盜之一切設備，諸如電
    網、鐵窗等，暨已經進入大門室內之住宅或建築物內部諸門
    ，不論房間門、廚房門、通往陽台之落地鋁製玻璃門，因非
    分隔住宅或建築物內外之出入口大門，但依社會通常觀念仍
    足認為屬防閑之設備，自均係屬刑法竊盜罪所謂之「其他安
    全設備」；另按刑法第三百二十一條第一項第二款所謂毀越
    門扇，其『越』指踰越而言，如係從門走入或開鎖啟門入室
    ，均不得謂為踰越門扇，最高法院著有七十七年度台上字第
    一一三○號判決意旨可參。查：
（一）被告乙○○於附表編號一所示時間，利用被害人庚○○置
      於住家外之木梯，攀爬至庚○○住家二樓後方陽台，再經
      由其住家屋側一、二樓間平台繞至前方陽台，攀越女兒牆
      ，由前方陽台徒手開啟鋁門侵入。核被告就附表編號一所
      為，係犯刑法第三百二十一條第一項第二款踰越安全設備
      竊盜罪，檢察官認被告所為係犯毀越門扇竊盜罪，應予更
      正。
（二）被告於附表編號二所示時間，先是攀越被害人丙○○住宅
      外側鐵門，再破壞其住宅前方之不銹鋼門門鎖後侵入其住
      宅竊取財物。核被告所為，係犯刑法第三百二十一條第一
      項第二款踰越安全設備、毀越門扇竊盜罪。檢察官認被告
      所為係犯毀越門扇竊盜罪，應予補充。
（三）被告附表編號三至編號五所為係犯刑法第三百二十條第一
      項普通竊盜罪。
（四）被告乙○○所犯如附表所示編號一至編號五之竊盜犯行，
      行為分殊，犯意個別，應予分論併罰。爰審酌被告前有強
      盜、搶奪、詐欺、偽造文書、竊盜等前科之素行，不思以
      正當途徑掙取金錢，再犯本案，多次竊取他人財物，侵害
      他人對財產權之管領危害不輕，然念及被告犯後於坦承犯
      行之態度等一切情狀，而分別量處如主文所示之宣告刑，
      並定其應執行之刑。
據上論斷，應依刑事訴訟法第二百七十三條之一第一項、第二百
九十九條第一項前段，刑法第三百二十條第一項、第三百二十一
條第一項第二款、第五十一條第五款，刑法施行法第一條之一，
判決如主文。
本案經檢察官戊○○到庭執行職務。
中    華    民    國    98  年    9      月     10    日
                  刑事第十一庭    法  官 周玉蘭
以上正本證明與原本無異。
如不服本判決，應於收受送達後10日內向本院提出上訴書狀 (應
敘述具體理由並按他造當事人之人數附繕本)。
上訴書狀如未敘述理由，應於上訴期間屆滿後20日內補提理由書
於本院。「切勿逕送上級法院」
告訴人或被害人對於判決如有不服具備理由請求檢察官上訴者，
其上訴期間之計算係以檢察官收受判決正本之日期為準。
                                  書記官 黃泰能
中    華    民    國    98  年     9     月     10    日
附錄本案論罪法條全文：
（竊盜罪）
中華民國刑法第三百二十條
意圖為自己或第三人不法之所有，而竊取他人之動產者，為竊盜
罪，處五年以下有期徒刑、拘役或五百元以下罰金。
意圖為自己或第三人不法之利益，而竊佔他人之不動產者，依前
項之規定處斷。
前二項之未遂犯罰之。
中華民國刑法第三百二十一條
（加重竊盜罪）
犯竊盜罪而有左列情形之一者，處六月以上、五年以下有期徒刑
：
一  於夜間侵入住宅或有人居住之建築物、船艦或隱匿其內而犯
    之者。
二  毀越門扇、牆垣或其他安全設備而犯之者。
三  攜帶兇器而犯之者。
四  結夥三人以上而犯之者。
五  乘火災、水災或其他災害之際而犯之者。
六  在車站或埠頭而犯之者。
前項之未遂犯罰之。
 附表：
 ┌──┬────┬───┬───────┬──────┬────────┐
 │編號│  時間  │ 地點 │被害人及財物損│  作案手法  │罪名及宣告刑    │
 │    │        │      │失（值新臺幣）│            │                │
 ├──┼────┼───┼───────┼──────┼────────┤
 │1   │98年3月 │臺中縣│庚○○；黃金手│利用被害人置│乙○○踰越安全設│
 │    │22日上午│豐原市│鍊1條（重約1錢│於住家外之木│備竊盜，處有期徒│
 │    │11時50  │水源路│5分）、戒指2枚│梯，攀爬至住│刑柒月。        │
 │    │分許    │坪頂巷│（共重約3錢5分│家2樓後方陽 │                │
 │    │        │12號  │）。          │台，再經由住│                │
 │    │        │      │              │家屋側1、2樓│                │
 │    │        │      │              │間平台繞至前│                │
 │    │        │      │              │方，攀越女兒│                │
 │    │        │      │              │牆，由前方陽│                │
 │    │        │      │              │台徒手開啟鋁│                │
 │    │        │      │              │門侵入。    │                │
 ├──┼────┼───┼───────┼──────┼────────┤
 │2   │98年4月6│臺中縣│丙○○；黃金飾│攀爬外側鐵門│乙○○踰越安全設│
 │    │日中午12│豐原市│品一批（重約5 │進入，再以不│備、毀越門扇竊盜│
 │    │時許    │鐮村路│錢，約1萬5000 │明方法破壞住│，處有期徒刑柒月│
 │    │        │271巷 │元）。        │宅前方之門鎖│。              │
 │    │        │63-5號│              │後侵入。    │                │
 ├──┼────┼───┼───────┼──────┼────────┤
 │3   │98年2月 │臺中縣│甲○○；SAMSUN│趁被害人忙於│乙○○竊盜，處有│
 │    │中旬某日│豐原市│G牌J758型行動 │打掃未注意之│期徒刑肆月。    │
 │    │下午2時 │南陽路│電話（門號：55│際，徒手竊取│                │
 │    │許      │267號 │1299號，序號：│被害人置於客│                │
 │    │        │      │00000000000號 │廳桌上之行動│                │
 │    │        │      │）1支。       │電話。      │                │
 ├──┼────┼───┼───────┼──────┼────────┤
 │4   │98年3月3│臺中縣│己○○；ICSSON│徒手竊取被害│乙○○竊盜，處有│
 │    │日下午某│豐原市│牌K550i型行動 │人置於機車（│期徒刑肆月。    │
 │    │時      │富陽路│電話（門號：12│車牌號碼392-│                │
 │    │        │235巷1│8894號，序號：│DNN號）置物 │                │
 │    │        │08號（│0000000000000 │箱內之行動電│                │
 │    │        │車牌號│號）1支。     │話。        │                │
 │    │        │碼39-D│              │            │                │
 │    │        │NN號機│              │            │                │
 │    │        │車置物│              │            │                │
 │    │        │箱）  │              │            │                │
 ├──┼────┼───┼───────┼──────┼────────┤
 │5   │98年3月 │臺中縣│丁○○；ICSSON│趁被害人忙於│乙○○竊盜，處有│
 │    │15日下午│豐原市│牌K770i型行動 │工作之際，伺│期徒刑肆月。    │
 │    │3時許   │三豐路│電話（門號：55│機徒手竊取被│                │
 │    │        │929巷 │7083號，序號：│害人置於工作│                │
 │    │        │36號（│0000000000000 │服口袋內之行│                │
 │    │        │超亞塑│號）1支。     │動電話。    │                │
 │    │        │工廠）│              │            │                │
 └──┴────┴───┴───────┴──────┴────────┘


司法院資訊處製作；財團法人民間司法改革基金會備份。
